臺灣彰化地方法院刑事判決　　　　　　　　　　　　　九十年度訴字第一一二九號
　　公　訴　人　臺灣彰化地方法院檢察署檢察官
　　被　　　告　乙○○
　　指定辯護人　本院公設辯護人　丙○○
　　被　　　告　丁○○
　　選任辯護人　鐘為盛律師
右列被告等因違反槍砲彈藥刀械管制條例案件，經檢察官提起公訴（八十八年度偵字
第九五三一、一０一一一號、九十年度偵緝字第一九０號）本院判決如左：
    主      文
乙○○共同未經許可，持有彈藥，處有期徒刑陸年陸月，併科罰金新台幣壹拾伍萬元
。罰金如易服勞役，以新台幣玖佰元即銀元參佰元折算壹日。
丁○○共同未經許可，持有彈藥，累犯，處有期徒刑陸年陸月，併科罰金新台幣壹拾
伍萬元。罰金如易服勞役，以新台幣玖佰元即銀元參佰元折算壹日。
扣案如附表所示之物均沒收。
    事      實
一、緣戊○○（俟到案後另行審結）基於改造具殺傷力手槍、子彈之故意，先於民國
    八十八年九月下旬間，在彰化縣社頭鄉第六公墓內之貨櫃屋，持火藥、改造工具
    等以將槍管車通之方式，改造玩具四五手槍乙支；以將金屬車造之土造鋼管槍加
    裝握把之方式組合土造霰彈手槍乙支；以將彈殼加裝金屬彈頭之方式組合土造子
    彈（其中四顆經改造具殺傷力、另五顆經改造未具殺傷力，未改造完成）；且於
    製造、改造後繼續持有前揭槍、彈。並同時無故持有具殺傷力之制式子彈（直徑
    九ＭＭ）乙顆、制式霰彈二顆及爆裂物乙枚與槍、彈零組件乙批（含未具殺傷力
    之仿ＷＡＬＴＨＥＲ廠半自動手槍、仿Ｐ‧ＢＥＲＥＴＴＡ廠半自動手槍各乙枝
    、工業用彈九顆、玩具金屬彈殼八顆、土造金屬彈殼乙顆及制式霰彈彈殼、子彈
    外型之實心金屬物各二顆）。戊○○嗣與乙○○、丁○○（前於八十五年六月間
    因違反麻醉藥品管理條例案件，經法院判處有期徒刑五月確定，甫於八十七年八
    月二十五日易科罰金執行完畢）二人共同基於持有上開槍、彈及爆裂物之犯意聯
    絡及行為分擔，於同年十月一日由丁○○開車載同戊○○、乙○○與上開槍、彈
    及爆裂物至彰化縣社頭鄉○村○○○路三十二號藏匿，嗣經警於同日晚間九時許
    ，在上址查獲戊○○、乙○○及丁○○等人及上開槍、彈成品、半成品；改造工
    具乙批；槍、彈零組件乙批；槍械手冊乙本；火藥乙包等物。並於丁○○所駕駛
    之自小客車後行李廂內查獲爆裂物乙枚（同時尚查獲另案被告石紋祥、許建翊及
    第二級毒品甲基安非他命、第一級毒品海洛因各乙包、玻璃吸管及注射針筒各乙
    支與塑膠二只等物。戊○○、乙○○、丁○○與石紋祥、許建翊等人涉嫌違反毒
    品危害防制條例部分，均另案由檢察官偵辦）。
二、乙○○為警查獲後再經戊○○告知，協同警方於同日至彰化縣員林鎮○○路○段
    二００號玉天宮金爐下方，起出戊○○持有之具殺傷力改造四五手槍乙枝、土造
    子彈五顆（其中乙顆具殺傷力，乙顆未具殺傷力）及具殺傷力改造掌心雷手槍乙
    枝、改造子彈乙顆（未具殺傷力）。
三、案經彰化縣警察局員林分局報請臺灣彰化地方法院檢察署檢察官偵查起訴。
    理      由
一、訊之被告乙○○對於右揭犯行均坦承不諱。訊之被告丁○○固坦承扣案之槍、彈
    及爆裂物係戊○○所有，惟辯稱：當日去找石紋祥，不知為何其車內會有爆裂物
    ，扣案之槍彈與他無關云云。經查：被告乙○○於偵查中供承：扣案槍彈係被告
    丁○○開車載同伊與戊○○帶來查獲地點等語（見偵字第九五三一號卷第一四四
    頁背面、一四五頁）甚明，被告丁○○於偵查中，先是辯稱當日係欲至現場找石
    紋祥，石紋祥是去找人收水電費，因石紋祥說欲借錢予伊云云（見偵字第九五三
    一號卷第四七頁背面、四八頁），後於偵查中又辯稱當日係載同石紋祥至現場欲
    向戊○○收錢云云，於本院審理中復供稱：「那時剛好要向朋友石紋祥借錢，之
    後我就已經睡著了，所以後來的事我都不清楚，也都跟我無關」（見本院九十年
    十月四日訊問筆錄）、「那天我是要跟石紋祥借錢，後來石紋祥他自己先過去，
    因為那時我有吸食安非他命，所以後來我就在那裡睡著了。後來有聽到聲音，起
    來時警察就到現場，當我醒來時，我發現我的車子鑰匙不見了」（見本院九十年
    十月二十五日訊問筆錄）、「當天因為我的車子被開走了，所以我在現場等候」
    云云（見九十年十二月二十七日訊問筆錄），所辯前後已有矛盾。且證人石紋祥
    先於警訊中供承：「八十八年十月一日下午四、五時左右，開我的小貨車去（查
    獲現場），我單獨一人去的」、「是戊○○叫我去的」等語（見偵字第九五三一
    號卷第十頁），偵查中亦到庭證稱：「我是要去向戊○○請工程款」、「當日係
    自行前往現場，並未答應借錢給丁○○」等語（見偵字第九五三一號卷第四四頁
    ），與被告丁○○於偵審中所為之上開辯詞均不相同，且被告丁○○聲請調查之
    證人甲○○於本院證述，對於被告丁○○有無再其住處打電話給石紋祥後隨即外
    出及二人電話對談內容一事，並沒有印象。而本案查獲之爆裂物乙枚確係於被告
    丁○○所駕自小客車後行李廂內所查獲，核與同案被告乙○○於偵查中之供述相
    符，是被告丁○○所辯係屬事後卸責之詞，無足憑採。至於被告乙○○於本院審
    理中，雖翻異前供改稱：「丁○○之車子那天下午確實被戊○○開出去，印象中
    有看到丁○○很著急在打電話找他的車，現場查獲之槍枝是戊○○在我到達現場
    之前就已經載運過去」云云（見九十年十一月二十日訊問筆錄、九十一年一月十
    四日審判筆錄），惟查：被告丁○○從未曾在警訊及偵查中提及當天所駕駛之車
    子曾被戊○○開出去等情，即帶隊破獲本案之劉良富亦未曾於查獲後聽聞被告劉
    憲章或戊○○提及該車子曾被戊○○開出去，亦據證人劉良富於本院證述甚明，
    且被告乙○○先是於本院審理之初供陳於偵查中所言均屬實在，後又以前揭情詞
    附合被告丁○○，核屬迴護被告丁○○之詞，不足為被告丁○○有利之認定。又
    扣案之槍械、子彈及爆裂物經分別送鑑驗結果，依
    Ａ、內政部警政署刑事警察局八十八年十月廿六日刑鑑字第一０六三０一號鑑
        驗通知書所載：
      １、送鑑之土造霰彈手槍壹枝（獲案槍枝管制編號0000000000），
          認係以金屬車造之土造鋼管槍（長約三七點五公分）加裝握把（塑膠材質
          ）組合而成之土造槍（全長約五三公分），以拉放擊捶推送撞針為擊發方
          式，其擊發機械正常，可裝填擊發12Gauge制式霰彈，認具殺傷力。
      ２、送鑑金屬玩具手槍貳枝：
          (1)壹枝（獲案槍枝管制編號0000000000）認係仿WALTHER廠半
            自動手槍製造之金屬玩具槍槍身握把（含槍管、其內具阻鐵），未具槍
            枝完整結構，依現狀認不具殺傷力。
          (2)壹枝（獲案槍枝管制編號0000000000）認係仿P.BERETTA廠
            半自動手槍製造之金屬玩具槍，欠缺槍管，依現狀認不具殺傷力。
      ３、送鑑改造四五手槍貳枝：
          (1)壹枝（獲案槍枝管制編號0000000000），認係以仿COLT廠半
            自動四五手槍製造之金屬玩具槍將槍管車通改造而成。
          (2)壹枝（獲案槍枝管制編號0000000000）認係以仿COLT廠半自
            動四五手槍製造之玩具槍（滑套材質為塑膠，槍身握把主要材質為金屬
            ）換裝車通之金屬槍管改造而成。
            上開二枝手槍擊發機械正常，具發射子彈功能，認均具殺傷力。
      ４、送鑑掌心雷手槍壹枝（獲案槍枝管制編號0000000000），認係
          以仿德林吉雙管手槍製造之金屬玩具槍將槍管車通改造而成，其擊發機械
          正常，具發射子彈功能，認具殺傷力。
      ５、送鑑子彈拾陸顆：
          (1)子彈成品壹拾肆顆：
          1.壹顆認係口徑9mm制式子彈（彈底標記為"WIN 9mm LUGER"），認具殺傷
            力。
          2.貳顆均認係具子彈（彈頭直徑約10.5MM）外型之實心金屬物，依現狀認
            不具殺傷力。
          3.伍顆均認係金屬彈殼、彈頭（直徑約9.5MM）組合而成之土造子彈，採
            樣貳顆試射結果：壹顆可擊發，認具殺傷力；壹顆無法擊發，依現狀認
            不具殺傷力。
          4.壹顆認係金屬彈殼、彈頭（直徑約9.3mm）組合而成之土造子彈，經試
            射可擊發，認具殺傷力。
          5.壹顆認係玩具槍金屬彈殼（彈底標有"FS-9021 TOYS"字樣）加裝金屬彈
            頭（直徑約9mm）組合而成之改造子彈，經試射無法擊發，依現狀認不
            具殺傷力。
          6.壹顆認係玩具槍金屬彈殼（彈底標有"FS-9021 TOYS"字樣）加裝鋼珠（
            直徑約6mm）組合而成之改造子彈，經試射可擊發，認具殺傷力。
          7.壹顆認係金屬彈殼、彈頭（直徑約7mm）組合而成之土造子彈，經試射
            可擊發，認具殺傷力。
          8.壹顆認係金屬彈殼、彈頭（直徑約6.5mm）組合而成之土造子彈，經試
            射無法擊發，依現狀認不具殺傷力。
          9.壹顆認係金屬彈殼加裝金屬物（直徑約5mm）組合而成之土造子彈，經
            試射可擊發，認具殺傷力。
        (2)子彈半成品壹拾貳顆：
          1.捌顆均認係玩具槍金屬彈殼及彈殼零組件，依現狀認不具殺傷力。
          2.貳顆均認係金屬彈殼（半成品）加裝金屬彈頭組合而成，欠缺彈殼底部
            ，依現狀認不具殺傷力。
          3.壹顆認係土造金屬彈殼。
          4.壹顆認係金屬彈殼加裝鉛質彈頭組合而成之土造子彈，經試射無法擊發
            ，依現狀認不具殺傷力。
        (3)工業用彈壹拾顆：
          1.玖顆均認係0.22吋工業用彈（彈底標有"SUPER"字樣），內已無火藥，
            不具子彈完整結構，依現狀均認不具殺傷力。
          2.壹顆認係0.22吋工業用彈彈殼（彈底標有"SUPER"字樣）加裝金屬物改
            造而成（經試射），欠缺足量火藥，依現狀認不具殺傷力。
      ６、送鑑霰彈肆顆：
        (1)貳顆認係義大利朱里歐公司出品之口徑12Gauge制式霰彈（均經試射），
          認均具殺傷力。
        (2)貳顆實係義大利朱里歐公司出品之口徑12Gauge 制式已擊發霰彈彈殼。
    Ｂ、內政部警政署刑事警察局八十八年十月八日刑偵五字第一０二九九０號爆（
        炸）裂物鑑驗處理通知書所示：該枚爆裂物係一直徑一點五公分及高九公分
        之鋼管為容器，內裝火藥約三０公克，兩端以棉花、螺絲釘及塑鋼土封口，
        並外露一條長約六公分之爆竹芯為引信，利用點火引爆，認具危險性及殺傷
        力。
    此外，復有扣案之火藥乙包、改造槍械工具乙批及槍械手冊等物扣案可證，本案
    事證明確，被告等二人犯行均堪認定。
二、核被告乙○○、丁○○所為，係犯槍砲彈藥刀械管制條例第十一條第四項之持有
    其他可發射子彈具有殺傷力槍械罪；同條例第十二條第四項之持有子彈罪及同條
    例第七條第四項之持有爆裂物罪。被告乙○○與丁○○就持有如前開事實欄一、
    所述槍、彈及爆裂物之犯行與戊○○間有犯意聯絡及行為分擔，為共同正犯。另
    被告乙○○與丁○○所犯上開三罪，係一行為觸犯數罪名，屬想像競合，應從一
    重處斷。另被告丁○○前於八十五年六月間因違反麻醉藥品管理條例案件，經法
    院判處有期徒刑五月確定，甫於八十七年八月二十五日易科罰金執行完畢，台灣
    彰化地方法院檢察署刑案資料查註紀錄表及臺灣高等法院被告全國前案紀錄表在
    卷足憑，被告丁○○受此有期徒刑執行完畢後，五年內再犯有期徒刑以上之罪，
    應依累犯規定加重其刑。爰審酌被告等二人之犯罪之動機、目的、手段、智識程
    度、所為尚未對社會治安造成實質危害及其於犯罪後坦承犯行之態度等一切情狀
    量，處如主文所示之刑，罰金刑部分並諭知易服勞役之折算標準。扣案如附表所
    示之物，屬違禁物，依法宣告沒收。至於扣案金屬玩具手槍貳枝（槍枝管制編號
    0000000000、0000000000）不具有殺傷力，至於扣案之子
    彈三十五顆部分，或因不具殺傷力、或因試射後而不存在，土造子彈三顆（直徑
    約9.5MM）因未經鑑定有無殺傷力，均無從認定是違禁物，無從宣告沒收。
三、同案被告戊○○俟通緝到案後，再行審結。
據上論斷，應依刑事訴訟法第二百九十九條第一項前段，槍砲彈藥刀械管制條例第七
條第四項、第十一條第四項、第十二條第四項，刑法第十一條前段、第二十八條、第
五十五條、第四十七條、第四十二條第二項、第三十八條第一項第一款，罰金罰鍰提
高標準條例第二條，現行法規所定貨幣單位折算新台幣條例第二條，判決如主文。
本案經檢察官陳燕瑩到庭執行職務。
中    華    民    國    九十一      年      一      月      二十八      日
                                臺灣彰化地方法院刑事第二庭
                                    法      官  李  水  源
右正本證明與原本無異。
如不服本判決應於判決送達後十日內向本院提出上訴狀( 須附繕本 )。
                                  法院書記官  廖  建  興
中    華    民    國    九十一      年      二      月        六        日
所犯法條：
槍砲彈藥刀械管制條例第七條第四項
未經許可，持有、寄藏或意圖販賣而陳列第一項所列槍砲、彈藥者，處五年以上有期
徒刑，併科新台幣一千萬元以下罰金。
槍砲彈藥刀械管制條例第十一條第一項、第四項
未經許可，製造、販賣或運輸第四條第一項第一款所稱其他可發射金屬或子彈具有殺
傷力之各式槍砲者，處五年以上有期徒刑，併科新臺幣一千萬元以下罰金。
未經許可，持有、寄藏或意圖販賣而陳列第一項所列槍砲者，處一年以上七年以下有
期徒刑，併科新臺幣七百萬元以下罰金。
槍砲彈藥刀械管制條例第十二條第一項、第四項、第五項
未經許可，製造、販賣或運輸子彈者，處一年以上七年以下有期徒刑，併科新台幣五
百萬元以下罰金。
未經許可，持有、寄藏或意圖販賣而陳列子彈者，處五年以下有期徒刑，併科新台幣
三百萬元以下罰金。
第一項至第三項之未遂犯罰之。
    附      表
一、土造霰彈手槍壹枝（獲案槍枝管制編號0000000000）。
二、改造四五手槍貳枝（獲案槍枝管制編號0000000000、0000000
    000）。
三、改造掌心雷手槍壹枝（獲案槍枝管制編號0000000000）。
四、口徑9mm制式子彈壹顆（彈底標記為"WIN 9mm LUGER"）。
五、爆裂物壹枚。
